臺灣板橋地方法院刑事裁定　　　　　　　　　　　　九十一年度易字第三一四九號
　　公　訴　人　臺灣板橋地方法院檢察署檢察官
　　被　　　告　姓名、年籍、
右列被告因賭博案件，經檢察官向本院三重簡易庭聲請簡易判決處刑（聲請簡易處刑
案號：台灣板橋地方法院檢察署八十九年度偵字第七０九六號），本院三重簡易庭認
不宜逕以簡易判決處刑，移由本院普通庭審理，本院裁定如左：
    主  文
檢察官應於本裁定送達後七日內補正被告之真實姓名、性別、年齡、籍貫、職業、住
所或居所或其他足資辨別之特徵。
    理  由
一、按起訴書應記載被告之姓名、性別、年齡、籍貫、職業、住所或居所或其他足資
    辨別之特徵。起訴或其他訴訟行為，於法律上必備之程式有欠缺而其情形可補正
    者，法院應定期間，以裁定命其補正。刑事訴訟法第二百六十四條第二項第一款
    、第二百七十三條第三項定有明文。
二、本件檢察官以被告甲○○涉犯刑法第二百六十六條第一項前段之賭博罪嫌，向本
    院三重簡易庭聲請簡易判決處刑，經本院三重簡易庭於民國九十年三月十三日以
    九十年度重簡字第一六八號判決判處罰金三千元，如易服勞役以三百元折算一日
    在案。嗣甲○○收受判決後聲明上訴，並辯稱：伊一直住高雄，不可能至台北賭
    博，伊亦未曾在警察局製作本案筆錄或捺指印，本案伊係遭受冒名等語。經本院
    普通庭採集被告甲○○之十指指紋，合併本案被告甲○○之警訊筆錄所按捺之指
    紋（偵查卷第二十九頁，送鑑定編號１）、本案被告甲○○於警訊拍照時所按捺
    指紋（偵查卷第五十二頁，送鑑定編號２），送請內政部警政署刑事警察局比對
    結果，認編號１、２指紋，與本院普通庭所採集指紋不符，而編號１、２之指紋
    輸入電腦比對，尚未發現有與刑事警察局檔存指紋相符者等情，有該局鑑定通知
    書在卷可稽。是以，在警察局到案製作筆錄及拍照存證之「甲○○」顯非甲○○
    本人，而係他人冒名，堪以確定。故本院普通庭乃於九十一年二月十八日以九十
    年度簡上字第一八０號撤銷原判決，發回本院三重簡易庭重為適法判決，本院三
    重簡易庭認刑事訴訟法簡易程序，並無準用第二百七十三條第三項之明文，不宜
    逕以簡易判決處刑，移由本院普通庭審理，核先指明。
三、依前所述，在警察局到案製作筆錄及拍照存證之「甲○○」顯非甲○○本人，而
    係他人冒名，且未發現有與刑事警察局檔存指紋相符者之情，則檢察官所指之被
    告其真實姓名、年籍、住居所等項顯然不明，揆諸首揭說明，爰依刑事訴訟法第
    二百七十三條第三項裁定如主文。
中        華        民        國  九十一    年    十一    月  十三    日
                                      台灣板橋地方法院刑事第一庭
                                          法  官    毛崑山
右正本證明與原本無異。
本裁定不得抗告。
                                          書記官    楊灥
中      華      民      國    九十一    年     十一     月    十五    日
